---
pagetitle: "Rapport d'étude"
title: Village d'Ambatomainty
subtitle: 
    - "Rapport Baseline"
author: Barefoot College Madagascar
date: "Mai 2022"
location: 
output:
  xaringan::moon_reader:
    lib_dir: libs
    css: 
      - libs/css/a11y-light.css
      - libs/css/xaringan-rstudio.css
      - libs/css/title-slide.css
      - libs/css/toronto-data-workshop.css
    seal: false
    anchor_sections: false
    self_contained: false
    nature:
      slideNumberFormat: "%current%"
      highlightStyle: github
      highlightLines: true
      highlightLanguage: [r, latex, yaml, markdown, javascript, html]
      ratio: 16:9
      countIncrementalSlides: true
---

```{r setup, include=FALSE}
knitr::opts_chunk$set(fig.retina = 3, 
                      cache = FALSE,
                      echo = TRUE,
                      message = FALSE,
                      warning = FALSE,
                      fig.show = TRUE,
                      hiline = TRUE
)
options(htmltools.dir.version = FALSE)

```


```{r include=FALSE, warning=FALSE}

# load packages
library(tidyverse)
library(lubridate)
library(readxl)
library(hms)
library(hrbrthemes)
library(viridis)
library(kableExtra)
library(mapview)
library(sf)
library(leaflet)
library(plotly)

```

name: title
class: top hide-count center
layout: true

<!-- Title Slide -->
.talk-title[
# `r rmarkdown::metadata$title`
]

<div class="talk-band left">
<div class="talk-author f-zilla">`r rmarkdown::metadata$author`</div>
<div class="talk-twitter code"></div>
</div>
<div class="talk-band right">
<div class="code">`r paste(rmarkdown::metadata$location, collapse = ", ")`</div>
<div class="code">`r paste(rmarkdown::metadata$date, collapse = ", ")`</div>
</div>

---

## .pink.f-pompiere.absolute.w-100.left-0.animated.bounceInUp[Rapport Baseline]


---
layout: false
class: center, middle

# Résumé exécutif

### Village d'Ambatomainty

```{r echo=FALSE, message=FALSE}

data <- read.csv(here::here("data", "Ambatomainty", "Exported_Baseline_Ambatomainty.txt"), sep = ";", strip.white = TRUE, na.strings = c("", NA)) %>%   mutate(DATE = dmy(DATE))

valueset <- read_excel(here::here("data", "disctionary_suivi.xlsx"), 4)

# remplacer les valeurs de la colonne choix par celles de correspondance dans data
valueset_list <- valueset %>% select(choix, correpondance) %>% 
  split(valueset$variable)

# Changer le nom de toutes les colonnes
data_tidy_1 <- valueset_list %>% 
  imap(function(x,y) x %>% rename_with(~paste(y), 1))

# Début de réponse
# data_merged <- data_tidy_1 %>% 
#   map(left_join, data, by = character())

data_roster <- data %>% 
  select(NUMERO_QUESTIONNAIRE, Q1_SOURCE_ECLAIRAGE_SINGLE_FCT_1:Q1_NOMBRE_JOURS_UTILISATION_PAR_NUM_5) %>% 
  pivot_longer(-NUMERO_QUESTIONNAIRE, 
               names_to =c(".value", "set"),
               names_pattern = "(.+)_(.)",
               values_drop_na = TRUE) 

# traitement QCM

data_qcm <- data %>%
  select(NUMERO_QUESTIONNAIRE, ends_with("_MULT_FCT"))

# creating a function for plotting bar chart

bar_plot <- function(data, x){
  ggplot(data, aes(x = fct_rev(fct_infreq({{x}})))) +
  geom_bar(aes(y = ..count../sum(..count..)), fill = "steelblue") +
  scale_y_continuous(labels=scales::percent) +
  expand_limits(y = 1) +
  geom_text(aes( label = scales::percent(..count../sum(..count..)),
                   y= ..count../sum(..count..) ), stat= "count", hjust = -.04) +
  coord_flip()
}


```

---
### Résumé exécutif
```{r echo=FALSE, message=FALSE}


```

Résumé excecutif ambatomainty ci-après

---
### Localisation

```{r echo=FALSE, message=FALSE, fig.height=5, fig.width=10}

cart <- read_excel(here::here("data","data_villages.xlsx"))


cartesolaire <- cart %>% 
  filter(`Année` == 2022)%>% 
  select(-`Année`, -Statut) %>% 
  mutate_if(is.numeric, funs(ifelse(is.na(.), 0, .))) %>% drop_na() 

solaire <- as_tibble(cartesolaire)
femme <- st_as_sf(solaire, coords = c("Longitude", "Latitude"), crs = 4326) 
cartefemme<- mapview(femme,
                     map.types = c("OpenStreetMap.DE"),
                     zcol = c("Village"),
                     legend = FALSE
)
cartefemme

# femme %>% 
# leaflet() %>% 
#   addTiles() %>% 
#   setView(lng = 47.321488, lat = -19.394923 , zoom = 5) %>% 
#   addCircles(popup = femme$Village)


  
```



---

### Energie pour l'éclairage

```{r xaringan-panelset, echo=FALSE}
xaringanExtra::use_panelset()

```

.panelset[
.panel[.panel-name[Source d'énergie pour l'éclairage]

```{r echo=FALSE, message = FALSE, fig.height=4}

# Source d'éclairage

source_eclairage <- data_roster %>% 
  left_join(data_tidy_1$Q1_SOURCE_ECLAIRAGE_SINGLE_FCT) %>% 
  mutate(Q1_SOURCE_ECLAIRAGE_SINGLE_FCT = as_factor(correpondance)) %>% 
  select(-correpondance)
theme_set(theme_light())

source_eclairage_plot <- source_eclairage %>%
  bar_plot(Q1_SOURCE_ECLAIRAGE_SINGLE_FCT) +
  geom_text(aes( label = scales::percent(..count../sum(..count..)),
                   y= ..count../sum(..count..) ), stat= "count", hjust = -.04) +
  ggtitle("éclairage utilisé par les ménages") +
  labs(
    x = NULL,
    y = "pourcentage"
  ) 


source_eclairage_plot

# Type de lampe à pétrole
type_lampe_petrole <- source_eclairage %>% 
  left_join(data_tidy_1$Q2_TYPE_LAMPE_PETROLE_SINGLE_FCT) %>% 
  mutate(Q2_TYPE_LAMPE_PETROLE_SINGLE_FCT = as_factor(correpondance)) %>% 
  select(Q2_TYPE_LAMPE_PETROLE_SINGLE_FCT)

source_eclairage_type <- source_eclairage$Q1_SOURCE_ECLAIRAGE_SINGLE_FCT %>% 
  table


# Utilisation par ménage
nombre_source <- source_eclairage %>% 
  group_by(NUMERO_QUESTIONNAIRE, Q1_SOURCE_ECLAIRAGE_SINGLE_FCT) %>% 
  count() %>% 
  pivot_wider(names_from = Q1_SOURCE_ECLAIRAGE_SINGLE_FCT,
              values_from = n) %>%
  mutate(nombre_source = sum(`Lampe pétrole`, `Torche électrique`, Bougie, Autre, na.rm = TRUE))
  

# Comment interpréter ? 
# Qu'est-ce qui est pertinent  de dire ?
# Coût total de l'éclairage par ménage

```

- La **`r which.max(source_eclairage_type) %>% names`** est la source d'éclairage la plus utilisée par les ménages interviewés (**`r scales::percent(max(source_eclairage_type)/sum(source_eclairage_type))`**). 
- La `r which.min(source_eclairage_type) %>% names` est la source d'éclairage la moins utilisée par les ménages interviewés (`r scales::percent(min(source_eclairage_type)/sum(source_eclairage_type))`).

La majorité des ménages opte pour les lampes pétroles car elles sont les plus économiques et abordables et offrent en même temps un éclairage satisfaisant comparées aux autres sources d’éclairage.
]

.panel[.panel-name[Nombre de source d'éclairage par ménage]

```{r echo=FALSE, message=FALSE, fig.height=4}

nombre_source$nombre_source %>% table() %>% broom::tidy() %>%  
  rename(`Nombre d'éclairage utilisé` = ".", 
         `Nombre de ménages` = n) %>% 
  kbl() %>%
  kable_paper("hover", full_width = F)

# nombre_source %>% 
#   filter(nombre_source > 1)
# 
# nombre_source %>%
#   filter(!is.na(`Torche électrique`)) %>% 
#   kbl() %>%
#   kable_paper("hover", full_width = F)

```

- Parmi les ménages interviewés, 25% utilisent deux types de sources d'éclairage. La plupart utilisent en même temps des lampes à pétrole et des torches électrique.
]


.panel[.panel-name[Dépenses des ménages pour l'éclairage]

```{r echo=FALSE, message=FALSE, fig.height=5}
# Coût mensuel
cout_type <- source_eclairage %>% 
  group_by(Q1_SOURCE_ECLAIRAGE_SINGLE_FCT)


cout_type %>% 
  ggplot(aes(x= Q1_SOURCE_ECLAIRAGE_SINGLE_FCT, y=Q1_COUT_MENSUEL_CONSOMMATION_NUM, fill= Q1_SOURCE_ECLAIRAGE_SINGLE_FCT)) +
  geom_boxplot() +
  geom_jitter(color="black", size=0.4, alpha=0.9) +
    theme(
      legend.position="none",
      plot.title = element_text(size=11)
    ) +
    ggtitle("Dépense mensuelle par type d'éclairage") +
    xlab("") +
    ylab("Dépense mensuelle en Ariary")

cout_type_table <- cout_type %>% 
  summarise(`Dépense moyenne mensuelle` = mean(Q1_COUT_MENSUEL_CONSOMMATION_NUM, na.rm=TRUE)%>%  round(2)) %>% 
  arrange(desc(`Dépense moyenne mensuelle`))


# nombre de lampes
# source_eclairage %>% 
#   group_by(Q1_SOURCE_ECLAIRAGE_SINGLE_FCT) %>% 
#   summarise(nombre = sum(Q1_NOMBRE_LAMPES_NUM))



```

- La source d'éclairage qui coûte la plus chère aux ménages est la *`r cout_type_table[[1,1]]`* avec une dépense moyenne mensuelle de **`r cout_type_table[[1,2]] %>% format(big.mark   = " ")`** Ariary par mois.

]

.panel[.panel-name[Durée d'utilisation des sources d'éclairage]

```{r echo=FALSE, message=FALSE, fig.height=4}

# Durée d'utilisation
source_eclairage %>% 
  group_by(Q1_SOURCE_ECLAIRAGE_SINGLE_FCT) %>% 
  summarise(`durée d'utilisation moyenne journalière (hh:mm)` = mean(Q1_DUREE_UTILISATION_JOUR_NUM*60, na.rm=TRUE)%>%  round(2) %>% as_hms()) %>% 
  arrange(desc(`durée d'utilisation moyenne journalière (hh:mm)`)) %>% 
  mutate(`durée d'utilisation moyenne journalière (hh:mm)` = str_remove(`durée d'utilisation moyenne journalière (hh:mm)`,"00:")) %>% 
  rename(`Source d'éclairage` = Q1_SOURCE_ECLAIRAGE_SINGLE_FCT) %>% 
  kbl() %>%
  kable_paper("hover", full_width = F)


```

]]

---
### Energie de cuisson

.panelset[
.panel[.panel-name[énergie de cuisson]
```{r echo=FALSE, message=FALSE, fig.height=4}
cuisson <- data_qcm %>% 
  select(NUMERO_QUESTIONNAIRE, Q3_ENERGIE_DE_CUISSON_MULT_FCT) %>% 
  mutate(Q3_ENERGIE_DE_CUISSON_MULT_FCT = strsplit(Q3_ENERGIE_DE_CUISSON_MULT_FCT, "")) %>%
  unnest(Q3_ENERGIE_DE_CUISSON_MULT_FCT) %>% 
  left_join(data_tidy_1$Q3_ENERGIE_DE_CUISSON_MULT_FCT) %>% 
  mutate(`énergie de cuisson` = correpondance) %>% 
  select(-correpondance, -Q3_ENERGIE_DE_CUISSON_MULT_FCT)

cuisson_plot <- cuisson %>%
  bar_plot(`énergie de cuisson`) +
  ggtitle("énergie de cuisson utilisée par les ménages") +
  labs(
    x = NULL,
    y = "pourcentage"
  ) 

cuisson_plot 

cuisson_table <- cuisson %>%
  count(`énergie de cuisson`) %>% 
  mutate(pourcentage =  round(n/sum(n), digits = 2)*100) %>% 
  arrange(desc(pourcentage))

# Par utilisation de source d'éclairage > Full_join

# cuisson_source <- source_eclairage %>% 
#   select(NUMERO_QUESTIONNAIRE, Q1_SOURCE_ECLAIRAGE_SINGLE_FCT) %>% 
#   full_join(cuisson) 
# 
# cuisson_source_plot <- cuisson_source %>%
#   ggplot(aes(x = Q1_SOURCE_ECLAIRAGE_SINGLE_FCT)) +
#   geom_bar(aes(fill = `énergie de cuisson`))
# 
# cuisson_source_plot %>% ggplotly()

```

La source d'énergie de cuisson la plus utilisée est le **`r cuisson_table[[1,1]]`** (`r cuisson_table[[1,3]]`%).

]
.panel[.panel-name[emplacement cuisine]
```{r echo=FALSE, message=FALSE, fig.height=4}
# Emplacement de la cuisine

emplacement_cuisine <- data %>% 
  select(NUMERO_QUESTIONNAIRE, Q4_EMPLACEMENT_CUISINE_SINGLE_FCT) %>% 
  left_join(data_tidy_1$Q4_EMPLACEMENT_CUISINE_SINGLE_FCT) %>% 
  mutate(`emplacement cuisine` = correpondance) %>% 
  select(-Q4_EMPLACEMENT_CUISINE_SINGLE_FCT, -correpondance)

emplacement_cuisine_plot <- emplacement_cuisine %>% 
  full_join(cuisson) 

emplacement_cuisine_plot %>% 
  ggplot(aes(x = `emplacement cuisine`)) +
  geom_bar(aes(fill = `énergie de cuisson`), position = "dodge") +
  labs(
    y = NULL  )  +
  ggtitle("croisement entre l'emplacement de la cuisine et le type d'énergie de cuisson utilisé")

  

```

Etant donné que la grande majorité des cuisines sont à l'intérieur, il n'y a pas d'interprétation pertinente.

]
]


---
### Education des enfants

.panelset[
.panel[.panel-name[Nombre d'enfants]
```{r echo=FALSE, message=FALSE, fig.height=4}

enfants <- data %>% 
  select(NUMERO_QUESTIONNAIRE, NOMBRE_ENFANTS_NUM) 

enfants %>% 
  ggplot(aes(NOMBRE_ENFANTS_NUM)) +
  geom_bar(fill = "steelblue") +
  scale_x_continuous(breaks = c(min(enfants$NOMBRE_ENFANTS_NUM):max(enfants$NOMBRE_ENFANTS_NUM))) +
  labs(
    x = "nombre d'enfants",
    y = NULL  )  +
  ggtitle("Nombre d'enfants par ménage")


nombre_enfants <- enfants %>% 
  summarise(moyenne = mean(NOMBRE_ENFANTS_NUM),
            maximum = max(NOMBRE_ENFANTS_NUM),
            mediane = median(NOMBRE_ENFANTS_NUM),
            sd = sd(NOMBRE_ENFANTS_NUM) %>% round(2))


```

En  moyenne, le nombre d'enfants par ménage est  **`r nombre_enfants[[1]]`**. La médiane est de **`r nombre_enfants[[3]]`** enfants.


]
.panel[.panel-name[Taux de scolarisation des enfants]
```{r echo=FALSE, message=FALSE, fig.height=4}

education <- data %>% 
  select(NUMERO_QUESTIONNAIRE, Q5_ENFANTS_VONT_A_L_ECOLE_SINGLE_FCT) %>% 
  left_join(data_tidy_1$Q5_ENFANTS_VONT_A_L_ECOLE_SINGLE_FCT) %>% 
  mutate(`scolarisation des enfants` = as.factor(correpondance)) %>% 
  select(-Q5_ENFANTS_VONT_A_L_ECOLE_SINGLE_FCT, -correpondance)


education_plot <- education %>% 
  bar_plot(`scolarisation des enfants`) +
  ggtitle("scolarisation des enfants") +
  labs(
    x = "est-ce que les enfants sont scolarisés",
    y = "pourcentage"
  ) 

education_plot

```



]

.panel[.panel-name[Heures d'étude]
```{r echo=FALSE, message=FALSE, fig.height=4}
# Nombre d'heures d'étude
heure_etude <- data %>% 
  select(NUMERO_QUESTIONNAIRE, Q6_N_H_LECTURE_OU_ETUDE_SINGLE_FCT) %>% 
  left_join(data_tidy_1$Q6_N_H_LECTURE_OU_ETUDE_SINGLE_FCT) %>% 
  mutate(`nombre d'heure d'étude` = correpondance) %>% 
  select(-Q6_N_H_LECTURE_OU_ETUDE_SINGLE_FCT, -correpondance) %>% 
  mutate(`nombre d'heure d'étude`  = ifelse(`nombre d'heure d'étude`=="Pas applicable", NA, `nombre d'heure d'étude`)) %>% 
  na.omit()

heure_etude %>% 
  bar_plot(`nombre d'heure d'étude`)+
  ggtitle("nombre d'heures d'étude") +
  labs(
    x = NULL,
    y = "pourcentage"
  )

```


]
.panel[.panel-name[moment étude]
```{r echo=FALSE, message=FALSE, fig.height=4}
# Nombre d'heures d'étude
moment_etude <- data %>% 
  select(NUMERO_QUESTIONNAIRE, Q7_MOMENT_DEVOIRS_SINGLE_FCT) %>%
  mutate(Q7_MOMENT_DEVOIRS_SINGLE_FCT = strsplit(Q7_MOMENT_DEVOIRS_SINGLE_FCT, "")) %>%
  unnest(Q7_MOMENT_DEVOIRS_SINGLE_FCT) %>%
  left_join(data_tidy_1$Q7_MOMENT_DEVOIRS_SINGLE_FCT) %>% 
  mutate(`moment de la journée étude` = correpondance) %>% 
  select(-Q7_MOMENT_DEVOIRS_SINGLE_FCT, -correpondance) %>% 
  mutate(`moment de la journée étude`   = ifelse(`moment de la journée étude` =="Pas applicable", NA, `moment de la journée étude` )) %>% 
  na.omit()

moment_etude %>% 
  bar_plot(`moment de la journée étude`)+
  ggtitle("Moment de la journée pour l'étude") +
  labs(
    x = NULL,
    y = "pourcentage"
  )

# Moment de la journée pour étude et durée
moment_heure <- moment_etude %>% 
  full_join(heure_etude) %>% 
  na.omit()

moment_heure %>% 
  ggplot(aes(x = `moment de la journée étude`)) +
  geom_bar(aes(fill = `nombre d'heure d'étude`), position = "dodge") +
  ggtitle("Moment de la journée pour l'étude") +
  labs(
    x = NULL,
    y = NULL
  )

moment_etude_tbl <- moment_etude %>% 
  count(`moment de la journée étude`, sort = TRUE)

heure_etude_tbl <- heure_etude %>%
  group_by(`nombre d'heure d'étude`) %>% 
  count(sort = TRUE)



```

Les enfants étudient surtout le **`r moment_etude_tbl[[1,1]]`** (*`r (moment_etude_tbl[[1,2]]/colSums(moment_etude_tbl[2])) %>% scales::percent()`*) avec une majorité (*`r (heure_etude_tbl[[1,2]]/colSums(heure_etude_tbl[2])) %>% scales::percent()`*) qui étudie **`r heure_etude_tbl[[1,1]]`**.

]
]

---
### Eclairage dans les activités quotidiennes

.panelset[

.panel[.panel-name[éclairage pour les études]
```{r echo=FALSE, message=FALSE, fig.height=4}

satisfaction <- data %>% 
  select(NUMERO_QUESTIONNAIRE, Q8_ECLAIRAGE_ETUDE_SUFFISANT_SINGLE_FCT) %>% 
  left_join(data_tidy_1$Q8_ECLAIRAGE_ETUDE_SUFFISANT_SINGLE_FCT) %>% 
  mutate(`satisfaction par rapport à l'éclairage pour l'étude` = ifelse(correpondance == "Pas applicable", NA, correpondance)) %>% 
  select(-Q8_ECLAIRAGE_ETUDE_SUFFISANT_SINGLE_FCT, -correpondance) %>% 
  na.omit()

satisfaction_tbl <- satisfaction %>% 
  count(`satisfaction par rapport à l'éclairage pour l'étude`, sort = TRUE) %>%
  mutate(n = (n/sum(n)) %>% scales::percent()) 

satisfaction_tbl %>% 
  kbl() %>% 
  kable_paper("hover", full_width = F)



```

La majorité des ménages enquêtés (*`r satisfaction_tbl[[1,2]]`*) se déclarent **`r ifelse(satisfaction_tbl[[1,1]]=="Non", "non satisfaits", "satisfaits")`** de leur éclairage pour étudier.

]

.panel[.panel-name[éclairage dans la vie quotidienne]
```{r echo=FALSE, message=FALSE, fig.height=4}

satisfaction_quotidien <- data %>% 
  select(NUMERO_QUESTIONNAIRE, Q9_ECLAIRAGE_SUFFISANT_ACTIVITE_SINGLE_FCT) %>%
  mutate(Q9_ECLAIRAGE_SUFFISANT_ACTIVITE_SINGLE_FCT = as.character(Q9_ECLAIRAGE_SUFFISANT_ACTIVITE_SINGLE_FCT)) %>% 
  left_join(data_tidy_1$Q9_ECLAIRAGE_SUFFISANT_ACTIVITE_SINGLE_FCT) %>% 
  mutate(`satisfaction pour les activités quotidiennes` = ifelse(correpondance == "Pas applicable", NA, correpondance)) %>% 
  select(-Q9_ECLAIRAGE_SUFFISANT_ACTIVITE_SINGLE_FCT, -correpondance) %>% 
  na.omit()

satisfaction_quotidien_tbl <- satisfaction_quotidien %>% 
  count(`satisfaction pour les activités quotidiennes`, sort = TRUE) %>%
  mutate(n = (n/sum(n)) %>% scales::percent()) 

satisfaction_quotidien_tbl %>% 
  kbl() %>% 
  kable_paper("hover", full_width = F)

```

La majorité des ménages enquêtés (*`r satisfaction_quotidien_tbl[[1,2]]`*) se déclarent **`r ifelse(satisfaction_quotidien_tbl[[1,1]]=="Non", "non satisfaits", "satisfaits")`** de leur éclairage pour étudier.
]
]

---

### AGR des femmes

.panelset[

.panel[.panel-name[participation des femmes aux AGR]
```{r echo=FALSE, message=FALSE, fig.height=4}

participation_agr <- data %>% 
  select(NUMERO_QUESTIONNAIRE, Q10_PARTICIPATION_FEMMES_AUX_AGR_SINGLE_FCT:Q10_2_REVENU_AGR_PAR_MOIS_NUM) %>%
  mutate(Q10_PARTICIPATION_FEMMES_AUX_AGR_SINGLE_FCT = as.character(Q10_PARTICIPATION_FEMMES_AUX_AGR_SINGLE_FCT)) %>% 
  left_join(data_tidy_1$Q10_PARTICIPATION_FEMMES_AUX_AGR_SINGLE_FCT) %>% 
  mutate(`participation des femmes aux AGR` = ifelse(correpondance == "Pas applicable", NA, correpondance)) %>% 
  select(-Q10_PARTICIPATION_FEMMES_AUX_AGR_SINGLE_FCT, -correpondance)

participation_agr_tbl <- participation_agr %>% 
  count(`participation des femmes aux AGR`, sort = TRUE) %>% 
  mutate(n = (n/sum(n)) %>% scales::percent()) 

participation_agr_tbl %>% 
  kbl() %>% 
  kable_paper("hover", full_width = F)


```

La majorité des femmes (*`r participation_agr_tbl[[1,2]]`*)  **`r ifelse(participation_agr_tbl[[1,1]]=="Non", "participent", "ne participent pas")`** aux revenus du ménage.

]

.panel[.panel-name[activité des femmes]
```{r echo=FALSE, message=FALSE, fig.height=4}

agr_femmes <- data %>% 
  select(NUMERO_QUESTIONNAIRE, Q11_TYPE_D_ACTIVITE_MULT_FCT) %>%
  unnest(Q11_TYPE_D_ACTIVITE_MULT_FCT) %>% 
  left_join(data_tidy_1$Q11_TYPE_D_ACTIVITE_MULT_FCT) %>% 
  mutate(`activité des femmes` = ifelse(correpondance == "Pas applicable", NA, correpondance)) %>%
  select(-Q11_TYPE_D_ACTIVITE_MULT_FCT, -correpondance) %>% 
  na.omit()

agr_femmes_tbl <- agr_femmes %>% 
  group_by(`activité des femmes`) %>% 
  count(sort = TRUE) 

agr_femmes %>% 
  bar_plot(`activité des femmes`) +
  ggtitle("AGR des femmes") +
  labs(
    x = NULL,
    y = "pourcentage"
  ) 


```

L'activité qui pourrait générer un revenu et qui susceptible d'être le plus pratiqué par les femmes est la **`r agr_femmes_tbl[[1,1]]`**.

]
]

---
### Impact de l'utilisation de l'éclairage

.panelset[

.panel[.panel-name[Fumée noire]
```{r echo=FALSE, message=FALSE, fig.height=4}


```

]
.panel[.panel-name[autres impacts]
```{r echo=FALSE, message=FALSE, fig.height=4}


```


]
]

---
### Emancipation des femmes

.panelset[

.panel[.panel-name[Femmes disposant d'un compte bancaire]
```{r echo=FALSE, message=FALSE, fig.height=4}


```

]
.panel[.panel-name[sécurité la nuit]
```{r echo=FALSE, message=FALSE, fig.height=4}


```


]

.panel[.panel-name[participation dans les associations]
```{r echo=FALSE, message=FALSE, fig.height=4}


```


]

.panel[.panel-name[décision dans le ménage]
```{r echo=FALSE, message=FALSE, fig.height=4}


```


]


]

---
### Utilisation des téléphones

.panelset[

.panel[.panel-name[Utilisation des téléphones]
```{r echo=FALSE, message=FALSE, fig.height=4}


```

]
.panel[.panel-name[Charge du téléphone]
```{r echo=FALSE, message=FALSE, fig.height=4}


```


]

.panel[.panel-name[Utilisation de radio]
```{r echo=FALSE, message=FALSE, fig.height=4}


```


]
]


---
class: center, middle

# Description de l'échantillon

---
### Méthodologie et description de l'échantillon

```{r echo=FALSE, fig.height=3, message = FALSE}

sexe <- data %>% 
  select(NUMERO_QUESTIONNAIRE, SEXE_SINGLE_FCT) %>%
  mutate(SEXE_SINGLE_FCT = as.character(SEXE_SINGLE_FCT)) %>% 
  left_join(data_tidy_1$SEXE_SINGLE_FCT) %>% 
  mutate(SEXE_SINGLE_FCT = correpondance) %>% 
  select(-correpondance)


sexe %>% 
  bar_plot(SEXE_SINGLE_FCT) +
  ggtitle("Sexe des enquêtés") +
  labs(
    x = NULL,
    y = "pourcentage"
  )


```


---
class: center, middle

# Résultats du focus group

---

### Résultats principaux

```{r echo=FALSE, fig.height=3, message = FALSE}



```



