---
title: "Village d'Ambatomainty"
subtitle: "Rapport Baseline"
author: 
institute: "Barefoot College Madagascar"
date: "Mai 2022 (updated: `r Sys.Date()`)"
output:
  xaringan::moon_reader:
    lib_dir: libs
    nature:
      slideNumberFormat: "%current%"
      highlightStyle: github
      highlightLines: true
      ratio: 16:9
      countIncrementalSlides: true
---

```{r setup, include=FALSE}
knitr::opts_chunk$set(fig.retina = 3, 
                      cache = FALSE,
                      echo = TRUE,
                      message = FALSE,
                      warning = FALSE,
                      fig.show = TRUE,
                      hiline = TRUE
)
options(htmltools.dir.version = FALSE)

```


```{r include=FALSE}

# load packages
library(tidyverse)
library(lubridate)
library(readxl)
library(hms)
library(hrbrthemes)
library(viridis)
library(kableExtra)
library(mapview)
library(sf)
library(leaflet)

```

<!-- Intentionnellemet laissé en blanc -->

---
class: center, middle

# Résumé exécutif

### Village d'Ambatomainty

```{r echo=FALSE}

data <- read.csv(here::here("data", "Ambatomainty", "Exported_Baseline_Ambatomainty.txt"), sep = ";", strip.white = TRUE, na.strings = c("", NA)) %>% 
  mutate(DATE = dmy(DATE))

valueset <- read_excel(here::here("data", "disctionary_suivi.xlsx"), 4)

# remplacer les valeurs de la colonne choix par celles de correspondance dans data
valueset_list <- valueset %>% select(choix, correpondance) %>% 
  split(valueset$variable)

# Changer le nom de toutes les colonnes
data_tidy_1 <- valueset_list %>% 
  imap(function(x,y) x %>% rename_with(~paste(y), 1))

# Début de réponse
# data_merged <- data_tidy_1 %>% 
#   map(left_join, data, by = character())

data_roster <- data %>% 
  select(NUMERO_QUESTIONNAIRE, Q1_SOURCE_ECLAIRAGE_SINGLE_FCT_1:Q1_NOMBRE_JOURS_UTILISATION_PAR_NUM_5) %>% 
  pivot_longer(-NUMERO_QUESTIONNAIRE, 
               names_to =c(".value", "set"),
               names_pattern = "(.+)_(.)",
               values_drop_na = TRUE) 

# traitement QCM

data_qcm <- data %>%
  select(NUMERO_QUESTIONNAIRE, ends_with("_MULT_FCT"))

# exemple Q3
data_qcmq3 <- data %>%
  select(NUMERO_QUESTIONNAIRE, Q3_ENERGIE_DE_CUISSON_MULT_FCT) %>% 
  mutate(Q3_ENERGIE_DE_CUISSON_MULT_FCT = strsplit(Q3_ENERGIE_DE_CUISSON_MULT_FCT, "")) %>%
  unnest(Q3_ENERGIE_DE_CUISSON_MULT_FCT)

```

---
### Résumé exécutif

---
### Localisation

```{r echo=FALSE, fig.height=5, fig.width=10}

cart <- read_excel(here::here("data","data_villages.xlsx"))


cartesolaire <- cart %>% 
  filter(`Année` == 2022)%>% 
  select(-`Année`, -Statut) %>% 
  mutate_if(is.numeric, funs(ifelse(is.na(.), 0, .))) %>% drop_na() 

solaire <- as_tibble(cartesolaire)
femme <- st_as_sf(solaire, coords = c("Longitude", "Latitude"), crs = 4326) 
cartefemme<- mapview(femme,
                     map.types = c("OpenStreetMap.DE"),
                     zcol = c("Village"),
                     legend = FALSE
)
cartefemme

# femme %>% 
# leaflet() %>% 
#   addTiles() %>% 
#   setView(lng = 47.321488, lat = -19.394923 , zoom = 5) %>% 
#   addCircles(popup = femme$Village)


  
```



---

### Sources d'énergie pour l'éclairage

```{r echo=FALSE, fig.height=4}

# Source d'éclairage

source_eclairage <- data_roster %>% 
  left_join(data_tidy_1$Q1_SOURCE_ECLAIRAGE_SINGLE_FCT) %>% 
  mutate(Q1_SOURCE_ECLAIRAGE_SINGLE_FCT = as_factor(correpondance)) %>% 
  select(-correpondance)
theme_set(theme_light())

source_eclairage %>% 
  ggplot(aes(x = fct_rev(fct_infreq(Q1_SOURCE_ECLAIRAGE_SINGLE_FCT)))) +
  geom_bar(aes(y = ..count../sum(..count..)), fill = "lightblue") +
  scale_y_continuous(labels=scales::percent) +
  geom_text(aes( label = scales::percent(..count../sum(..count..)),
                   y= ..count../sum(..count..) ), stat= "count", hjust = -.04) +
  ggtitle("éclairage utilisé par les ménages") +
  coord_flip() +
  labs(
    x = NULL,
    y = "pourcentage"
  )

# Type de lampe à pétrole
type_lampe_petrole <- source_eclairage %>% 
  left_join(data_tidy_1$Q2_TYPE_LAMPE_PETROLE_SINGLE_FCT) %>% 
  mutate(Q2_TYPE_LAMPE_PETROLE_SINGLE_FCT = as_factor(correpondance)) %>% 
  select(Q2_TYPE_LAMPE_PETROLE_SINGLE_FCT)

source_eclairage_type <- source_eclairage$Q1_SOURCE_ECLAIRAGE_SINGLE_FCT %>% 
  table


# Utilisation par ménage
nombre_source <- source_eclairage %>% 
  group_by(NUMERO_QUESTIONNAIRE, Q1_SOURCE_ECLAIRAGE_SINGLE_FCT) %>% 
  count() %>% 
  pivot_wider(names_from = Q1_SOURCE_ECLAIRAGE_SINGLE_FCT,
              values_from = n) %>%
  mutate(nombre_source = sum(`Lampe pétrole`, `Torche électrique`, Bougie, Autre, na.rm = TRUE))
  

# Comment interpréter ? 
# Qu'est-ce qui est pertinent  de dire ?
# Coût total de l'éclairage par ménage

```

La `r which.max(source_eclairage_type) %>% names` est la source d'éclairage la plus utilisée par les ménages interviewés (`r scales::percent(max(source_eclairage_type)/sum(source_eclairage_type))`). 
La `r which.min(source_eclairage_type) %>% names` est la source d'éclairage la moins utilisée par les ménages interviewés (`r scales::percent(min(source_eclairage_type)/sum(source_eclairage_type))`). 


---
### Nombre de source d'éclairage par ménage

```{r echo=FALSE, fig.height=4}

nombre_source$nombre_source %>% table() %>% broom::tidy() %>%  
  rename(`Nombre d'éclairage utilisé` = ".", 
         `Nombre de ménages` = n) %>% 
  kbl() %>%
  kable_paper("hover", full_width = F)

# nombre_source %>% 
#   filter(nombre_source > 1)
# 
# nombre_source %>%
#   filter(!is.na(`Torche électrique`)) %>% 
#   kbl() %>%
#   kable_paper("hover", full_width = F)

```

Parmi les ménages interviewés, 25% utilisent deux types de sources d'éclairage. La plupart utilisent en même temps des lampes à pétrole et des torches électrique.

---

### Dépenses des ménages pour l'éclairage

```{r echo=FALSE, message=FALSE, fig.height=5}
# Coût mensuel
cout_type <- source_eclairage %>% 
  group_by(Q1_SOURCE_ECLAIRAGE_SINGLE_FCT)


cout_type %>% 
  ggplot(aes(x= Q1_SOURCE_ECLAIRAGE_SINGLE_FCT, y=Q1_COUT_MENSUEL_CONSOMMATION_NUM, fill= Q1_SOURCE_ECLAIRAGE_SINGLE_FCT)) +
  geom_boxplot() +
  geom_jitter(color="black", size=0.4, alpha=0.9) +
    theme(
      legend.position="none",
      plot.title = element_text(size=11)
    ) +
    ggtitle("Dépense mensuelle par type d'éclairage") +
    xlab("") +
    ylab("Dépense mensuelle en Ariary")

cout_type_table <- cout_type %>% 
  summarise(`Dépense moyenne mensuelle` = mean(Q1_COUT_MENSUEL_CONSOMMATION_NUM, na.rm=TRUE)%>%  round(2)) %>% 
  arrange(desc(`Dépense moyenne mensuelle`))


# nombre de lampes
# source_eclairage %>% 
#   group_by(Q1_SOURCE_ECLAIRAGE_SINGLE_FCT) %>% 
#   summarise(nombre = sum(Q1_NOMBRE_LAMPES_NUM))



```

La source d'éclairage qui coûte la plus chère aux ménages est la *`r cout_type_table[[1,1]]`* avec une dépense moyenne mensuelle de **`r cout_type_table[[1,2]] %>% format(big.mark   = " ")`** Ariary par mois.

---

### Durée d'utilisation des sources d'éclairage

```{r echo=FALSE, message=FALSE, fig.height=4}

# Durée d'utilisation
source_eclairage %>% 
  group_by(Q1_SOURCE_ECLAIRAGE_SINGLE_FCT) %>% 
  summarise(`durée d'utilisation moyenne journalière (hh:mm)` = mean(Q1_DUREE_UTILISATION_JOUR_NUM*60, na.rm=TRUE)%>%  round(2) %>% as_hms()) %>% 
  arrange(desc(`durée d'utilisation moyenne journalière (hh:mm)`)) %>% 
  mutate(`durée d'utilisation moyenne journalière (hh:mm)` = str_remove(`durée d'utilisation moyenne journalière (hh:mm)`,"00:")) %>% 
  rename(`Source d'éclairage` = Q1_SOURCE_ECLAIRAGE_SINGLE_FCT) %>% 
  kbl() %>%
  kable_paper("hover", full_width = F)


```


---


## Impact sur la santé

```{r echo=FALSE, message=FALSE, fig.height=4}


```

---
## Utilisation des technologies

```{r echo=FALSE, message=FALSE, fig.height=4}


```

---
## Education
```{r echo=FALSE, message=FALSE, fig.height=4}


```


---
class: center, middle

# Résultats des enquêtes auprès des ménages

---
## Méthodologie et description de l'échantillon

```{r echo=FALSE, fig.height=3, message = FALSE}

sexe <- data %>% 
  select(NUMERO_QUESTIONNAIRE, SEXE_SINGLE_FCT) %>%
  mutate(SEXE_SINGLE_FCT = as.character(SEXE_SINGLE_FCT)) %>% 
  left_join(data_tidy_1$SEXE_SINGLE_FCT) %>% 
  mutate(SEXE_SINGLE_FCT = correpondance) %>% 
  select(-correpondance)


sexe %>% 
  ggplot(aes(x = SEXE_SINGLE_FCT)) +
  geom_bar(aes(y = ..count../sum(..count..)), fill = "lightblue") +
  scale_y_continuous(labels=scales::percent) +
  geom_text(aes( label = scales::percent(..count../sum(..count..)),
                   y= ..count../sum(..count..) ), stat= "count", hjust = -.05) +
  ggtitle("Sexe des enquêtés") +
  coord_flip() +
  labs(
    x = NULL,
    y = "pourcentage"
  )


```

